# 投资转换的处理

提问人：bandra 时间：2019-01-12 11:21:51
各位老师：
A公司拥有 B公司10% 的股权，章程约定 A能派一名董事，B公司共 3 名董事。后在报告期内由于章程变更，A 公司无权向B 公司派驻董事。故 A 公司将原作为长投权益法核算的 B 公司转至可供出售金融资产。
但由于 B 公司长期亏损，已资不抵债，A 公司长投账面已冲减至 0 ，并备查登记，现在转过去后可供也是 0 ，并备查登记吗？
185 、请教陈版，子公司办理完工商注销，但是银行未注销，期末资产负债表均有数据，合并目录...

回答人：chenyiwei
根据《企业会计准则第 2 号——长期股权投资（ 2014 年修订）》第十五条第一款规定。丧失重大影响转为金融资产核算时，应按该金融资产的公允价值进行初始计量。该被投资企业如果没有公允价值和账面价值之间差异较大的资产（如房地产、未入账的无形资产等），则其股权的公允价值也很可能是零。此时你的处理 “现在转过去后可供也是 0 ，并备查登记” 是合理的。